臺灣板橋地方法院民事判決　　　　　　 100年度訴字第2196號
原　　　告　林文禎　
訴訟代理人　謝岳龍律師
　　　　　　曹珮怡律師
被　　　告　黃品豪　
訴訟代理人　梁　治律師
上列當事人間請求侵權行為損害賠償事件，經本院刑事庭移送前
來（100 年度簡附民字第298 號），本院於民國100 年11月17日
言詞辯論終結，判決如下：
    主    文
被告應給付原告新臺幣貳拾萬元，及自民國一百年八月三日起至
清償日止，按週年利率百分之五計算之利息。
原告其餘之訴駁回。
訴訟費用由被告負擔二十分之一，餘由原告負擔。
本判決第一項得假執行。惟被告如以新臺幣貳拾萬元為原告供擔
保後，得免為假執行。
原告其餘假執行之聲請駁回。
    事實及理由
一、原告起訴主張：
  (一)兩造曾為男女朋友關係，嗣於民國99年6 月間分手，被告因
    而心生不滿，竟意圖散布於眾，分於99年11月12日、13日，
    在其新北市○○區○○路二段37巷216 號住處，利用其申請
    之電腦網際網路，以「lstudio 」帳號，在不特定多數人均
    得觀看之「無名小站」部落格上及Mobile 01 網站之「兩性
    與感情討論區」，以「天使的愛情故事（序）、(二)、(三)、(四)
    、(五)待補」為標題，接續發表兩造交往過程系列文章，並刊
    登原告之全名，搭配張貼被告為原告拍攝之私人照片，且描
    述兩人性愛過程、原告與他人交往細節。
  (二)其中發表內容含有「那就叫她的本名林文禎吧」、「小惠出
    現了，並拿出自己丈夫習慣劈腿的許多證據…天使也許比較
    無法抵抗物質的誘惑和新世界的刺激…」、「那時我的心底
    有一絲的不諒解，天啊，這是什麼樣的一個家？爸媽整天酗
    酒，但對別人的要求倒是不低」、「我依然希望她能夠回到
    我身邊，照顧她，讓她回復那所謂正常人的日子…而不是夜
    夜於酒店笙歌，計算著該從誰那裡弄多少貨，得再喝掉多少
    酒，白天再醉倒躺在藥廠中盤懷裡的日子」、「現在的夜生
    活中，另一群人隨時等著救她，只要她肯付出她的肉體」、
    「如果你有幸成為我的穴兄弟，你和天使現在有利益關係，
    而我們的體液，也有一定的親密…」等之文字。
  (三)參酌上開文章內容中，不僅描述兩人交往的私密過程，更以
    猥褻言詞形容兩人間之性行為，並影射原告乃一貫於劈腿、
    並且可以為了金錢、物質欲望而出賣自己的情感等不實情節
    ，傳述足以毀損林文禎名譽之事，原告亦因此產生憂鬱症狀
    而就醫治療，實已構成侵權行為，原告爰依民法第184 條第
    1 項前段、第195 條之規定自得請求新臺幣（下同）300 萬
    元之慰撫金。
  (四)另原告於98年間原在泰和碩藥品科技股份有限公司（下稱泰
    和碩公司）擔任藥品業務乙職，每月月薪約有45,000元，惟
    因本件被告於99年11月間，以上開誹謗文章公開在網路後，
    由於該文章內容影射原告有藉由與藥品盤商應酬及以身體換
    取業績等不實情事，使得原告不得不於99年12月間，辭去泰
    和碩公司藥廠之工作，陷於生活頓失經濟來源的窘境。且原
    告自99年12月間離職後迄今10月有餘，仍然無法找到工作，
    是原告依法請求，自99年12月至100 年10月止，因失去藥廠
    業務工作後，總計10個月所受的薪資損害約464, 000元（計
    算式：98年收入557,579 元÷12月×10月＝464, 649元，為
    計算方便僅請求464,000 元）。
  (五)另被告雖然移除其在「無名小站」以「lstudio 」帳號所發
    表之「天使的愛情故事」等相關文章，惟上開文章業已遭多
    名不詳人士轉載，已在網路上廣被傳播而無法消除，且在搜
    尋網站上只要鍵入「林文禎」此乙關鍵字，仍可輕易搜尋到
    相關文章，目前網路上仍然多筆附有原告照片資料之轉載。
    由於上開文章在網路上廣為傳播情形，將使得原告在未來1
    年多內，均可能一出門就被指認是文章中所指之人，而無法
    另謀正職。因此，爰以99年度平均月收入45,000元為基準（
    計算式：年收入557,579 元÷12月＝464,649 元，以4 萬5
    千元為請求基準），請求預計薪資損失376,000 元（計算式
    4,5000元x10 月=450,000元，為不擴張附帶民事訴訟訴之聲
    明，僅請求376,000 元部分）。綜上所述，本件原告請求財
    產上損害總計為840, 000元（464,000 元+376,000元=840 ,
    000 元）。
  (六)基此，原告因被告不法侵害之行為致受有非財產上之損失30
    0 萬元及財產上之損失840,000 元，原告依據民法侵權行為
    之法律關係提起本件訴訟，並請求被告應給付原告3,840,
    00元，及自起訴狀繕本送達被告翌日即100 年8 月3 日起至
    清償日止，按年息5 ％計算之法定遲延利息；願供擔保請
    准宣告假執行。
二、被告則以：
  (一)被告固坦承於上開時地透過電腦網際網路，以「lstudio 」
    帳號，在「無名小站」部落格上及Mobile 01 網站之「兩性
    與感情討論區」，以「天使的愛情故事（序）、(二)、(三)、(四)
    、(五)待補」為標題，接續發表其與原告交往過程系列文章，
    然否認上開內容有何妨害名譽之不法侵害行為。伊因失戀後
    很傷心，遂透過上開文章記錄兩造交往過程及生活點滴。再
    者，內容雖有涉及兩造交往期間性交的過程，然此為現今男
    女朋友所常見之事，發表文章之行為及內容，客觀上並未構
    成侵權行為，且被告主觀上亦無不侵害原告名譽權之故意。
  (二)原告離職之原因甚多，尚難僅以被告前揭發表之文章內容而
    致原告離職，且原告迄今亦未舉證說明二者間有何相當因果
    關係存在，原告不得請求財產上之損害。至於非財產上之損
    害部分，縱認被告確實構成不法侵權，原告所請求之慰撫金
    亦屬過高等語置辯，並聲明駁回原告之訴；如受不利益
    之判決，願供擔保請准宣告免為假執行。
三、兩造所不爭執之事實：
  (一)兩造曾為男女朋友關係，嗣原告於99年6 月間，因家人反對
    及雙方個性不合等因素，而與被告分手。詎兩造分手後，被
    告竟自99年11月11日起，基於妨害名譽而散布於眾之意圖，
    使用「lstudio 」帳號在「無名小站」部落格上與Mobile01
    網站「兩性與感情討論區」，刊登以「天使的愛情故事」為
    標題的系列網路文章，以詆毀原告名譽，業經院以100 年度
    簡字第5346號、100 年度簡上字第832 號案件判處拘役50日
    確定。
  (二)原告淡江大學畢業之學士，被告則專科畢業。
  (三)本院依職權調閱兩造之財產總歸戶資料、所得稅申報資料、
    勞健保投保資料之實質上真正不爭執。
四、本件爭點厥為被告發表上開文章之內容，是否構成侵權行為
    侵害原告權利？若果構成侵權行為，則原告受損之範圍為何
    ？茲分述如下：
  (一)按當事人主張有利於己之事實者，就其事實有舉證之責任。
    但法律別有規定，或依其情形顯失公平者，不在此限，民事
    訴訟法第277 條定有明文。原告起訴主張被告在網路上發表
    上開文章內容業已侵害原告之名譽權，且原告因此失業另受
    有財產上之損失等情，惟被告所否認之，參酌前揭說明，自
    應由原告負舉證責任。
  (二)經查：兩造前為男女朋友關係，嗣於99年6 月間分手，被告
    分於99年11月12日、13日，在其新北市○○區○○路二段37
    巷216 號住處，透過電腦網際網路，以「lstudio 」帳號，
    在「無名小站」部落格上及Mobile 01 網站之「兩性與感情
    討論區」，以「天使的愛情故事（序）、(二)、(三)、(四)、(五)待
    補」為標題，接續發表其與原告交往過程系列文章，刊登原
    告全名，搭配張貼其為原告拍攝之私人照片，且描述兩人性
    愛過程、原告與他人交往細節等，其中發表內容含有「天使
    （指原告）也許比較無法抵抗物質的誘惑和新世界的刺激」
    、「天啊，這是什麼樣的一個家？爸媽（指原告父母）整天
    酗酒」、「我依然希望她（指原告）能夠回到我身邊，照顧
    她，讓她回復那所謂正常人的日子…而不是夜夜於酒店笙歌
    ，計算著該從誰那裡弄多少貨，得再喝掉多少酒，白天再醉
    倒躺在藥廠中盤懷裡的日子」、「現在的夜生活中，另一群
    人隨時等著救她（指原告），只要她肯付出她的肉體」、「
    如果你有幸成為我的穴兄弟，你和天使現在有利益關係，而
    我們的體液，也有一定的親密」等文字之事實，此為被告所
    不爭執，復有原告所提出「lstudio 」帳號於「無名小站」
    網誌及Mobile 01 網站之「兩性與感情討論區」發表文章之
    電腦畫面列印資料各1 份在卷可稽，足認原告前揭主張應屬
    可取。
  (三)又行為人所指摘或傳述之事是否「足以毀損他人名譽」，應
    就被指述人之個人條件以及指摘或傳述內容，以一般人之社
    會通念為客觀之判斷。如行為人所指摘或傳述之具體事實，
    足以使被指述人受到社會一般人負面的評價判斷，則可認為
    足以損害被指述人之名譽。另按散佈之文字倘依遣詞用字、
    運句語法整體以觀，或依其文詞內容所引發之適度聯想，以
    客觀社會通念價值判斷，如足以使人產生懷疑或足以毀損或
    貶抑被害人之人格聲譽，或造成毀損之可能或危險者，即足
    認名譽權受侵害。
  (四)經查：被告透過電腦網際網路，以「lstudio 」帳號在「無
    名小站」部落格上及Mobile 01 網站之「兩性與感情討論區
    」發表上開文字，而上開部落格或「兩性與感情討論區」皆
    可供使用網際網路之一般不特定人得隨時上線觀覽，是被告
    上開所為，自有供不特定人觀覽之散佈於眾意圖甚明。次查
    ，被告以「天使的愛情故事（序）、(二)、(三)、(四)、(五)待補」
    為標題，發表其與原告交往過程系列文章，內容中除刊登原
    告之全名，搭配張貼原告私人照片，且描述兩人性愛過程及
    原告與他人交往細節，其中更有內容「天使也許比較無法抵
    抗物質的誘惑和新世界的刺激」、「天啊，這是什麼樣的一
    個家？爸媽整天酗酒，但對別人的要求倒是不低」、「而不
    是夜夜於酒店笙歌，計算著該從誰那裡弄多少貨，得再喝掉
    多少酒，白天再醉倒躺在藥廠中盤懷裡的日子」、「現在的
    夜生活中，另一群人隨時等著救她，只要她肯付出她的肉體
    」、「如果你有幸成為我的穴兄弟，你和天使現在有利益關
    係，而我們的體液，也有一定的親密」等文字，本院綜觀前
    後文義，該等內容均足使閱覽者引發原告重物慾、以肉體確
    保工作、性關係複雜、家庭狀況不佳之聯想，且依社會常情
    ，上開聯想係就個人人格、家庭所為之負面評價，並伴隨有
    對感情不忠、性生活不檢點之貶抑，顯足以毀損他人名譽。
  (五)況且，從被告所登載「天使的愛情故事(三)」中有「也許你會
    覺得她（指原告），遊走在許多男人中，將愛情當作遊戲，
    而稱之為Puma，或是被用到破爛的狐狸精，如果你這樣想的
    話，請滾開！！不要再繼續看下去，至今，我都不認為天使
    ，這個值得被疼愛的女孩該被這樣批評」等文字以觀，即可
    知被告明知其所發表文章內容足使閱覽者引發上開負面聯想
    ，而將毀損或貶抑原告之名譽，然被告仍執意登載，豈可謂
    無影響原告名譽，足徵被告上開所辯，顯不足採。
  (六)末按不法侵害他人之身體、健康、名譽、自由、信用、隱私
    、貞操，或不法侵害其他人格法益而情節重大者，被害人雖
    非財產上之損害，亦得請求賠償相當之金額，民法第195 條
    第1 項亦有明文。而所謂相當，應以實際加害情形與其名譽
    影響是否重大，及被害者之身分地位與加害人經濟狀況等關
    係定之；又慰藉金之賠償須以人格權遭遇侵害，使精神上受
    有痛苦為必要，其核給之標準固與財產上損害之計算不同，
    然非不可斟酌雙方身分資力與加害程度，及其他各種情形核
    定相當之數額（最高法院47年台上字第1221號、51年度台上
    字第223 號判例意旨參照）。經查：被告在網路上發表前揭
    文章，均有詆毀原告名譽權之情，衡情原告精神上受有痛苦
    ，應可認定。本院審酌原告淡江大學畢業之學士，被告則專
    科畢業。原告曾任職於泰和碩藥品科技有限公司業務人員、
    被告則曾任職於超越文化出版事業股份有限公司業務，兩造
    名下並無任何不動產紀錄，此有本院依職權調閱之財產總歸
    戶資料、所得稅申報資料在卷可稽（分見本院卷第14-18 頁
    、第60頁、第163-165 頁）。再者，復審酌被告多次利用網
    際網路可由多人任意閱覽、且快速傳播之特性發表上開文章
    之手段，及兩造前揭社會經濟地位，認原告得請求之慰撫金
    以20萬元為據，逾此部分之主張，應不可採。
  (七)另原告主張被告前揭不法侵害之行為，致離職迄今無工作而
    受有財產上之損失等情，惟被告所否認，原告迄今並未對此
    有利於己之事實，提出任何積極證據以實其說。再者，原告
    離職之原因甚多，尚難僅以被告前揭發表之文章內容而致原
    告離職，且原告亦未舉證說明二者間有何相當因果關係存在
    ，故原告請求前揭財產上之損害，應不可採。
五、綜上所述，原告依據侵權行為之法律關係，訴請被告應給付
    原告20萬元之損害賠償額，及自100 年8 月3 日起至清償日
    止，按週年利率5 ％計算之法定遲延利息，為有理由，應予
    准許；至逾此範圍之請求，則為無理由，應予駁回。
六、末按所命給付之金額或價額未逾50萬元之判決，法院應依職
    權宣告假執行，民事訴訟法第389 條第1 項第5 款定有明文
    ，本件原告陳明願供擔保，聲請宣告假執行，就其勝訴部分
    ，本院所命給付之金額僅為20萬元，未逾50萬元，依上開規
    定，本院就此部分自應依職權宣告假執行，原告聲請願供擔
    保宣告假執行，此不過促使法院職權發動，本院無須就其此
    部分為准駁之判決，惟被告陳明願供擔保請准免為假執行之
    宣告，亦無不合，爰酌定相當擔保金額准許之，並諭知如主
    文第4 項所示。又原告敗訴部分，其餘假執行之聲請，因訴
    之駁回而失所附麗，不應准許，應予駁回。
七、訴訟費用負擔之依據：民事訴訟法第79條。
中    華    民    國   100    年    12    月    15    日
                  民事第二庭  法  官  吳振富
以上正本係照原本作成。
如對本判決上訴，須於判決送達後20日內向本院提出上訴狀。如
委任律師提起上訴者，應一併繳納上訴審裁判費。
中    華    民    國   100    年    12    月    15    日
                              書記官  吳語杰